最高法院刑事裁定　　　　　　　　　 111年度台抗字第1127號
抗　告　人　陳○樂

上列抗告人因家暴殺人案件，不服臺灣高等法院中華民國111年7
月25日駁回聲請停止羈押之裁定（111 年度聲字第2392號），提
起抗告，本院裁定如下：
    主  文
抗告駁回。
    理  由
一、本件抗告人即被告陳○樂（下稱抗告人）向原審聲請停止羈
    押意旨略以：伊因病致肛門失禁，痛苦萬分，須就醫接受手
    術治療，尚無法以服藥方式根除。爰請考量上情，准予責付
    、限制住居以停止羈押云云。
二、原裁定則以：本件抗告人因家暴殺人案件，經原審訊問後，
    認其犯兒童及少年福利與權益保障法第112條第1項前段、刑
    法第271條第1項之成年人故意對兒童犯殺人罪，犯罪嫌疑重
    大，且經第一審法院判處有期徒刑12年，並有相當理由足認
    其有逃亡之虞，非予羈押難以確保將來審判程序之進行，而
    有羈押之必要，乃依刑事訴訟法第101條第1項第1、3款規定
    ，於民國111年4月13日裁定羈押。嗣於3 個月羈押期限屆滿
    （即111年7月13日）前，復以其仍有繼續執行羈押之必要而
    裁定延長羈押2 月。至於抗告人於羈押期間因罹患「直腸陰
    道瘻管」，經法務部矯正署臺北女子看守所（下稱臺北女子
    看守所）派員多次戒護至醫療財團法人徐元智先生醫藥基金
    會亞東紀念醫院就醫（110年6月25日、同年7月14日及111年
    5 月11日），抗告人亦多次在看守所內接受衛生福利部臺北
    醫院醫師診療，醫囑均建議採取口服抗生素治療，並無急迫
    接受手術治療之必要。惟抗告人因拒絕服藥，嗣臺北女子看
    守所復派員於111年6月29日戒護抗告人至新北市立土城醫院
    就醫，醫囑雖建議施行直腸陰道瘻管修補及人工肛門手術治
    療，然亦非不能由看守所戒送住院醫治等情，有卷附臺北女
    子看守所相關函文可稽。是依其健康情形，現狀尚不符合刑
    事訴訟法第114條第3款之規定，因認本件抗告人仍有羈押之
    原因及必要性，其責付、限制住居以停止羈押之聲請，為無
    理由，而予以駁回。
三、按有無羈押之必要性，係屬事實審法院得自由裁量、判斷之
    職權，苟其此項裁量、判斷並不悖乎通常一般之人日常生活
    經驗之定則或論理法則，又於裁定書內翔實論述其何以作此
    判斷之理由者，即不得任意指為違法而據為抗告之適法理由
    。本件抗告人被訴涉犯成年人故意對兒童犯殺人罪嫌，業經
    第一審法院判處有期徒刑12年在案。原審法院以其犯罪嫌疑
    重大，認有前揭法定羈押事由，且仍有繼續羈押之必要，尚
    非具保、責付或限制住居（出境）處分得以取代而執行羈押
    ，就抗告人如何有相當理由足認有逃亡之虞，而有羈押之必
    要，暨其雖罹患「直腸陰道瘻管」宿疾，但尚無刑事訴訟法
    第114條第3款所定現罹疾病，非保外治療顯難痊癒之情事，
    均已敘明其理由，核其論斷，尚無違背法律規定及顯然濫用
    羈押裁量權限之情形。抗告意旨置原裁定適法之論斷說明於
    不顧，仍執其向原審聲請停止羈押之同一陳詞，對於原審依
    職權適法裁量之事項任意加以指摘，並漫指原裁定駁回其聲
    請停止羈押為不當云云，依上述說明，其抗告難認為有理由
    ，應予駁回。
據上論結，應依刑事訴訟法第412條，裁定如主文。
中    華    民    國   111    年    9     月    1     日
                  刑事第一庭審判長法  官  郭  毓  洲  
                                  法  官  林  靜  芬  
                                  法  官  蔡  憲  德  
                                  法  官  朱  瑞  娟  
                                  法  官  林  英  志  
本件正本證明與原本無異
                                  書記官
中    華    民    國   111    年    9     月    2     日